# 外购货物送客户的处理

提问人：ttt520 时间：2020-12-18 23:22:14
比如卖电器的购入一些水杯送客户，水杯不含税价格1000.增值税是视同销售？分录是不是
借：营业外支出 1130 应交税费（应交增值税——进项） 130
贷：银行存款 1130 应交税费（应交增值税——销项） 130 ？

回答人：chenyiwei
首先，如果是赠送给已在本店购买电器的顾客的，则外购品的成本应计入主营业务成本，不应计入营业外支出或者销售费用；如果不是以“买”作为“赠送”的条件的，则外购品成本在购入时即计入销售费用。
增值税视同销售计缴销项税额，同时可抵扣进项税额。